【裁判字號】    94,交聲,710
【裁判日期】    950227
【裁判案由】    聲明異議
【裁判全文】
臺灣臺南地方法院交通事件裁定         94年度交聲字第710號
原處分機關  交通部公路總局嘉義區監理所臺南監理站
異  議  人  甲○○
即受處分人
上列受處分人因違反道路交通管理處罰條例案件，對於交通部公
路總局嘉義區監理所臺南監理站民國94年12月15日所為之裁決處
分（處分案號：嘉監南字第裁74-Z00000000號）聲明異議，本院
裁定如下：
    主  文
異議駁回。
    理  由
一、本件聲明異議意旨略以：國道公路警察局第八警察隊於民國
    94年10月21日22時17分許，對異議人即受處分人甲○○（下
    稱異議人）所駕駛之車牌號碼3436-LX號自小貨車開出行車
    超速違規單，惟當時該路段車輛稀少，內車道只有1部自小
    客車，異議人則駕駛於外車道，2車相距約200公尺左右，該
    路段又有一點彎，當異議人駛至該路段時，見該員警衝到中
    間車道要攔檢內側車道之車，因該車不予理會，該員警轉身
    回頭時剛好異議人從右後方駛來，便將異議人攔下，要求異
    議人做酒精測試，待異議人酒精測試通過後，始告知異議人
    超速，異議人詢問有何證據證明其超速，該員警無法證明，
    異議人復質疑明明看見該員警要攔內車道的車，為何變成異
    議人？該員警亦無法回答，從而拒簽罰單並聲明異議等語。
二、按汽車行駛於高速公路或設站管制之道路，而不遵管制之規
    定者，處汽車駕駛人新臺幣（下同）3,000元以上6,000元以
    下罰鍰，並予記違規點數1點，道路交通管理處罰條例（下
    稱處罰條例）第33條第1項及第63條第1項第1款分別定有明
    文。又汽車行駛高速公路，應依速限標誌指示，復為高速公
    路交通管制規則第5條所明定。
三、經查：
  (一)本件異議人駕駛車牌號碼3436-LX號自小貨車，於94年10月
    21日22時17分許，在速限110公里之國道3號279公里南下路
    段為警攔停，並以異議人經雷射槍測定時速達127公里為由
    予以舉發，嗣經交通部公路總局嘉義區監理所臺南監理站裁
    處以異議人違反處罰條例第33條第1項及第63條第1項規定，
    裁處罰鍰3,000元，並記違規點數1點，除據異議人於異議狀
    中自承明確外，並有內政部警政署國道公路警察局公警交字
    第Z00000000號舉發違反道路交通管理事件通知單及原處分
    機關嘉監南字第裁74-Z00000000號違反道路交通管理事件裁
    決書附卷可稽。
  (二)證人乙○○（即舉發本違規事件之國道公路警察局第八警察
    隊古坑分隊員警）於本院調查中到庭具結證稱：是我與另一
    員警歐勝國舉發的，當時2人在國道3號南下279公里匝道口
    處執行勤務，是我持雷射槍測速，雷射槍1次只能攔截1部車
    子，經紅點鎖定後就是該部車，當時確有攔到3436-LX號，
    該車時速是123公里，該地速限110公里，我在該隊執勤雷射
    槍已經5年了，根據我的經驗不會判斷錯誤的，而且依據現
    場情形不會攔錯等語。並就舉發通知單上記載違規時速為「
    127」公里部分，則稱：當時是歐勝國開單，我當時有說測
    速是123公里，恐怕是在高速公路上車輛行駛的聲音，造成
    他誤聽，但是123公里與127公里都是超速，舉發單上的測距
    375公尺，是指雷射槍測得的異議人車子位置與執勤警車的
    相距位置等語綦詳（參本院95年1月17日訊問筆錄）。衡諸
    警員執行公務時，本身即受有行政懲處責任之監督，且其到
    庭具結作證，更係以偽證罪刑事責任擔保其證言之真實性，
    又證人與異議人係毫不相識之人，自未有任何怨隙，衡情上
    開證人應無設詞攀誣，或虛構違規事實陷害異議人之理，所
    為證言應可採信，是異議人所駕駛之3436-LX號自小貨車，
    確為證人執行測速勤務時所鎖定之車輛無誤。
  (三)又當日證人舉發所使用之LTI 20.20雷射測速槍，其量測目
    標車輛速率範圍為-199到+199英哩/時，量測目標車輛速率
    精度為-2到+1英哩/時，標準有效量測目標車輛距離為-50到
    +600英呎，有LTI 20.20實驗室及野外鑑測報告可證，該報
    告並經臺灣臺北地方法院公證處予以認證；再該雷射測速槍
    復於94年3月31日進行校正檢查，經校正檢查後可正常操作
    使用等情，業據證人提出臺灣臺北地方法院85年度認字第98
    36號認證書及台灣光學有限公司檢驗報告各1份附卷足佐。
    舉發單上所載異議人所駕駛之3436-LX號自小貨車位置及時
    速（應為123公里）皆在該測速槍有效量測範圍內，操作該
    雷射測速槍之員警乙○○復證稱有5年操作經驗，應可排除
    該雷射測速槍儀器故障或操作錯誤之可能性，異議人當時駕
    駛3436-LX號自小貨車行經該路段之時速確為123公里，已超
    過該路段時速110公里之速限。
  (四)綜上所述，異議人於94年10月21日22時17分許，駕駛車牌號
    碼3436-LX號自小貨車行經最高速限90公里之國道3號高速公
    路南下279公里處時，其行車速度為123公里，有超速而不遵
    管制規定之違規事實既可認定，則原處分機關據此並引用上
    開處罰條例第33條第1項及第63條第1項第1款等規定，裁處
    異議人罰鍰3,000元，並記違規點數1點，於法即無不當，本
    件異議無理由，應予駁回。
四、據上論斷，應依道路交通案件處理辦法第19條，裁定如主文
    。
中    華    民    國    95    年    2     月    27    日
                    交通法庭  法  官  張維君
以上正本證明與原本無異。
如不服本裁定，應於收受送達後5 日內向本院提出抗告狀。
（應附繕本）
                              書記官  陳志德
中    華    民    國    95    年    3     月    2     日


司法院資訊處製作；財團法人民間司法改革基金會備份。
